臺灣苗栗地方法院民事判決　　　　　　 94年度苗簡字第256號
原　　　告　甲○○
　　　　　　　　　　　　巷6弄.
被　　　告　乙○○
上列當事人間請求侵權行為損害賠償事件，本院於民國94年6 月
28日言詞辯論終結，判決如下：
    主  文
被告應給付原告新臺幣陸萬貳仟捌佰壹拾玖元，及自民國九十四
年五月二十五日起至清償日止，按年息百分之五計算之利息。
原告其餘之訴駁回。
訴訟費用由被告負擔三分之一，餘由原告負擔。
本判決原告勝訴部分，於原告以新臺幣貳萬元為被告供擔保後，
得為假執行。
原告其餘假執行之聲請駁回。
    事實及理由
一、原告主張：其於民國84年4 月4 日與訴外人陳清能結婚，嗣
    於93年2 月24日協議離婚，原告於93年6 月28日上午，前往
    苗栗縣頭份鎮山下里2 鄰7 之15號陳清能家中整理私人物品
    準備搬遷，竟遭陳清能之姊夫即被告乙○○出手毆打，致原
    告受有頭部外傷併輕微腦震盪、頭皮及下巴水腫、左手肘及
    左手掌表皮擦傷等傷害，被告前開傷害行為經臺灣苗栗地方
    法院檢察署檢察官聲請簡易判決處刑後，業經本院刑事庭以
    93年度苗簡字第817 號判處拘役40日，如易科罰金以300 元
    折算1 日確定在案。原告因上開傷害曾前往財團法人為恭紀
    念醫院（下稱為恭醫院）急診，復前往慈祐醫院住院10日，
    共支出自付額部分之醫療費用合計為新臺幣（下同）12,819
    元，另兩造間素無嫌隙，原告竟遭被告無故痛毆致傷，至今
    仍不時出現暈眩症狀，影響日常生活及工作，致精神上承受
    相當程度之痛苦，併請求被告賠償200,000 元之精神慰撫金
    ；爰依民法侵權行為之法律關係，請求被告賠償損害金額計
    212,819 元，及自起訴狀繕本送達翌日起至清償日止，按年
    息5 ％計算之法定遲延利息等語。並聲明：(一)被告應給付原
    告212,819 元，及自起訴狀繕本送達翌日起至清償日止，按
    年息5 ％計算之利息。(二)願供擔保，請准宣告假執行。
二、被告則以：對刑事判決部分沒有意見，但原告於受傷當日已
    前往為恭醫院急診，為何卻於20餘天後才前往慈祐醫院住院
    ？據被告友人告知，原告係因墮胎才至慈祐醫院住院等語，
    資為抗辯，並聲明：原告之訴及假執行之聲請均駁回。
三、得心證之理由：
（一）按因故意或過失，不法侵害他人之權利者，負損害賠償責
      任。次按不法侵害他人之身體、健康、名譽、自由、信用
      、隱私、貞操，或不法侵害其他人格法益而情節重大者，
      被害人雖非財產上之損害，亦得請求賠償相當之金額。又
      損害賠償，除法律另有規定或契約另有訂定外，應以填補
      債權人所受損害及所失利益為限，民法第184 條第1 項前
      段、第195 條第1 項前段、第216 條第1 項分別定有明文
      。
（二）經查：原告主張於前開時地遭被告徒手毆打，致其受有上
      開傷害，而被告因前述傷害犯行，經臺灣苗栗地方法院檢
      察署檢察官以93年度偵字第3916號聲請簡易判決處刑後，
      業經本院刑事庭以93年度苗簡字第817 號判處拘役40日，
      如易科罰金以300 銀元折算1 日確定在案等事實，業據其
      提出本院刑事簡易判決書、為恭醫院及大眾醫院診斷證明
      書影本各1 份為證，並有臺灣高等法院被告前案紀錄表1
      份附卷可憑，另經本院依職權調閱前開刑事案件及臺灣苗
      栗地方法院檢察署執行卷宗核明屬實，而被告亦當庭表示
      對前揭刑事判決沒有意見，堪信原告上開主張均為真實。
      被告既因故意而不法侵害原告之身體致傷，即應就原告所
      受傷害負擔侵權行為損害賠償責任，爰就原告所請求損害
      賠償之項目及金額分別加以審酌如下：
    1.醫療費用部分：
      原告主張其於受傷當日曾至為恭醫院急診，嗣於93年7 月
      24日起至同年8 月2 日止，前往慈祐醫院住院10日，支出
      自付額部分之醫療費用合計為12,819元等情，業據其提出
      上開醫院之醫療費用收據影本2 紙為證，經查無誤；至被
      告雖對原告於受傷20餘天後才前往慈祐醫院住院乙節有所
      質疑，並辯稱原告住院似係前往墮胎云云，然僅聲稱其係
      聽聞友人轉告，並未就此部分之陳述舉出任何證明方法以
      實其說，自難遽予採信；而原告則表示其因恐再遭被告毆
      打，故於受傷當天急診後不敢在為恭醫院住院，嗣後因感
      頭痛始前往慈祐醫院就醫住院等語，經核並無違背情理之
      處，應認原告前開部分之主張為真實，是原告就上開支出
      醫療費用自付額部分之金額，均屬其受有損害之範圍，原
      告就此部分之請求為有理由，應予准許。
    2.非財產上損害賠償部分：
      查被告為原告前夫陳清能之姊夫，兩造間前此並無怨隙，
      被告僅因細故即出手毆打原告，致其受有頭部外傷併輕微
      腦震盪、頭皮及下巴水腫、左手肘及左手掌表皮擦傷等傷
      害，除先後經急診及住院多日觀察治療外，目前尚有暈眩
      等相關症狀，此有前揭診斷證明書2 份在卷可稽，原告於
      就醫過程中，除須忍受傷勢所引發之痛苦，更不免對日常
      生活產生諸多不便與負面影響，顯然受有相當程度之精神
      上損害。而原告自陳其為高職畢業，目前在電子廠工作，
      月薪約27,000元；至被告現年43歲，方當青壯之齡，自陳
      亦為高職畢業，從事配管技術工作，月薪約為38,000元，
      並有被告之在職證明書1 份附卷可佐，被告僅因細故即出
      手毆打原告成傷，且於事後迄今始終未於民刑事案件進行
      中對原告表達悛悔或道歉之意，本院審酌上揭事發經過情
      由、原告所受傷勢嚴重程度及損害情形，並以兩造前開身
      分、地位、教育程度、經濟能力、收入狀況等條件綜合加
      以衡量，認原告就非財產上所受損害得請求賠償之金額以
      50,000元為適當，逾此部分之金額，則屬無據，應予駁回
      。
（三）綜上所述，原告基於侵權行為損害賠償之法律關係，請求
      被告給付醫療費用及非財產上損失合計為62,819元，及自
      起訴狀繕本送達翌日即94年5 月25日起至清償日止，按年
      息5 ％計算之法定遲延利息部分，尚非無據，應予准許，
      逾此部分之請求，即無理由，應予駁回。
（四）原告陳明願供擔保聲請宣告假執行，就其勝訴部分，經核
      並無不合，爰酌定相當擔保金額併准許之；至原告敗訴部
      分，其假執行之聲請已失所附麗，應予駁回。
四、訴訟費用負擔之依據：民事訴訟法第79條。
中　　華　　民　　國　　94　　年　　6 　　月　　30　　日
                  簡易庭法　官　邱光吾
以上正本係照原本作成
如對本判決上訴，須於判決送達後20日內向本院提出上訴狀
中　　華　　民　　國　　94　　年　　6   　月　　30　　日
                        書記官　葉燕蓉
